臺灣高等法院刑事裁定
110年度抗字第1219號
抗  告  人
即  被  告  陳清奇

                    籍設屏東縣○○鄉○○村○○路000號（即法務部○○○○○○○）    

上列抗告人即被告因毒品危害防制條例案件，聲請付與卷證影本
，不服臺灣桃園地方法院於中華民國110年7月2日所為裁定（110
年度聲字第1701號），提起抗告，本院裁定如下：
    主  文
抗告駁回。
    理  由
一、原裁定意旨略以：抗告人即被告陳清奇（下稱抗告人）前因
    毒品危害防制條例案件，經原審以104年度訴字第170號判決
    判處有期徒刑16年，嗣經本院以106年度上訴字第450號判決
    及最高法院以107年度台上字第710號均判決駁回上訴而告確
    定，現正執行中等情，有本院被告前案紀錄表在卷可稽。聲
    請人以求法律途徑救濟為由，聲請預納費用後付與門號0000
    000000號之通訊監察書，經核並無刑事訴訟法第33條第2項
    但書之情形，揆諸前開說明，應認其聲請為正當，裁定准許
    抗告人於繳納相關費用後，准予交付臺灣桃園地方法院102
    年度聲監字第522號案件中門號0000000000號通訊監察書影
    本5份，並不得就該內容為非正當目的之使用等語。
二、抗告意旨略以：抗告人係為聲請再審或非常上訴之理由，而
    聲請本件，並未妨害另案偵查、或涉及第三人隱私秘密，且
    聲請「影本」對於法院、檢察署事務亦無所妨礙，而原審竟
    就關於臺灣桃園地方法院102年度聲監字第522號相關卷證資
    料仍限制之，致失通訊監察證據之真實性、同一性，對於受
    判決者而言，無法有效行使防禦權。且：
　㈠原審准許之內容，缺乏上開通訊監察書是由何檢察官聲請、
    何位法官於什麼年度、案件、審認監聽結果等履歷相關卷證
    資料，而與原裁定中「獲悉卷內資訊之權利」等語相扞格、
    矛盾。再抗告人前曾具狀向本院聲請付與卷證影本，經移請
    酌處，則上級法院基於閱卷權之法理基礎，對於適用時期及
    主體均未予限制，而下級法院卻忌憚，連最高檢察署都對此
    特別事項予以保留，其限制顯有遮掩非法定程序蒐證之虞，
    更有迴避判決於審判期間該調查而未予調查證據之疑，難稱
    適法。
　㈡偵查中檢察官係以監聽抗告人為主體，並無其他積極之證據
    ，是抗告人所聲請之通訊監察書及其相關卷頁，足以推翻原
    判決，是有請求交付卷證影本之必要性：
  　1.原受判決案件始於臺灣高等檢察署於102年12月13日移轉
      成立他字第80號案件，由檢察官於103年1月8日以103年偵
      字第22230號指揮追查。然上開通訊監察書監察期間係自1
      02年7月20日起至102年8月18日，且法官指示應於「102年
      8月8日前」作成監察報告書陳送法院，並具體說明監察進
      行情形及有無繼續監察之必要，則依經驗及論理法則而言
      ，102年12月17日成立、103年1月8日指揮偵辦的案件，為
      何能沿用上開監察期間為102年7月20日起至102年8月18日
      之通訊監察書所得資料？其違反時空、脫序法官指示事項
      ，更令人懷疑上開通訊監察書，查無具體事證、或並無與
      犯罪有關連性之書證，而由原案之檢警為揣摩臺灣高等檢
      察署移轉之辦案業績，逕將上開「102年度」無監察目的
      結果的過往通訊監察書，經以非顯著跡象筆跡及摒除需負
      洩漏通訊秘密罪的原核認法官及書記官職務章名手法等，
      變偽成103年偵字第22230號向該管法院所聲請之通訊監察
      書。
  　2.原確定判決係以上開通訊監察書（見103年偵字第22230號
      卷第15頁）為判決基礎，然通訊監察書之監聽門號並非「
      0000000000」，而係「0976…948」，而上開偵查卷第16頁
      之電話附表4筆門號是否為原案偵查檢察官併同卷第15頁
      書證門號、同案向臺灣桃園地方法院所聲請，則非無疑。
  　3.原裁定拒絕交付102年度聲監字第522號通訊監察書相關履
      歷紀錄卷頁，已嚴重影響辨明該書證是否經隨意連結的真
      偽性，更無法釐清譯文源據的適法性，影響抗告人的法律
      資訊獲知權。
　㈢綜上，依據司法院大法官釋字第631號解釋意旨，姑不論上開
    通訊監察書內容有難以辨識之字體，無法官、檢察官之職務
    章名，偵查年度與實質偵查案件年度不合，應係明顯無效、
    無證據資格，一般人均致懷疑，原裁定掛一漏萬未交付102
    年度聲監字第522號通訊監察書全部的通訊資料影本，亦不
    符合刑事訴訟法第33條第2項限制，且違反憲法付與之訴訟
    程序要求，導致偵查舉證困難，造成冤案，是請求撤銷原裁
    定，另為補上缺漏之102年度聲監字第522號通訊監察書相關
    之資料影本之適法裁定云云。
三、按抗告法院認為抗告不合法律上之程式或法律上不應准許，
    或其抗告權已經喪失者，應以裁定駁回之，刑事訴訟法第41
    1條前段定有明文。又提起抗告者，必以受裁定者，有因裁
    定而受有不利益，即受裁定人有抗告利益，方得提起抗告，
    否則即為法律上不應准許。
四、經查：
　㈠抗告人聲請付與卷證影本狀之聲請內容，業已明載「聲請付
    與卷證影本範圍如下：1.檢察官偵查卷：監察門號『0000000
    000號』之桃園地方法院通訊監察書影本五份。2.檢察官偵查
    卷：有關『0000000000號等』之桃園地方法院通訊監察書影本
    五份。」等情，有該聲請狀在卷可稽（見原審聲字卷第8頁
    ），並無抗告人於抗告狀所指之「其他卷證資料聲請」，抗
    告人此部分所指，尚有誤會，核先敘明。　　
　㈡又原審依刑事訴訟法第429條之1第3項、第33條第2項前段規
    定，裁定主文亦係「聲請人於繳納相關費用後，准予交付本
    院（即臺灣桃園地方法院）102年度聲監字第522號案件中門
    號0000000000號通訊監察書影本5份，並不得就該內容為非
    正當目的之使用」，則自該裁定主文形式觀之，該裁定業已
    對抗告人全部聲請照准，對於抗告人並無不利。抗告人逕執
    前詞提起本件抗告，實與卷內資料不合，而欠缺抗告利益，
    為法律上不應准許，應予駁回。
據上論斷，應依刑事訴訟法第411條前段，裁定如主文。   
中　　華　　民　　國　　110 　年　　8 　　月　　31　　日
                  刑事第十一庭  審判長法　官  張江澤
                                      法　官  章曉文
                                      法　官  郭惠玲
以上正本證明與原本無異。
不得再抗告。
                                      書記官  湯郁琪
中　　華　　民　　國　　110 　年　　9 　　月　　2 　　日